臺灣彰化地方法院刑事判決　　　　　　　　　　　　九十三年度訴字第一三二四號
　　公　訴　人　臺灣彰化地方法院檢察署檢察官
　　被　　　告　甲○○
右列被告因違反毒品危害防制條例案件，經檢察官提起公訴（九十三年度毒偵字第二
三八七號）及移
準備程序中，被告就被訴事實為有罪之陳述，經本院合議庭裁定改依簡式審判程序審
理，並判決如左：
    主  文
甲○○連續施用第一級毒品，處有期徒刑壹年。扣案之注射針筒壹支沒收。
    事  實
一、甲○○前因施用毒品案件，經本院於民國九十二年一月十四日以九十二年度毒聲
    字第一二四號裁定觀察、勒戒後，認無繼續施用毒品之傾向，而於九十二年二月
    十四日釋放，並於同月六日，經臺灣彰化地方法院檢察署檢察官以九十二年度毒
    偵字第三一九號為不起訴處分確定。復因施用毒品案件，經本院於九十三年六月
    九日以九十三年訴字第五二五號判處有期徒刑十月，於同年月二十九日確定。詎
    其仍不知悔改，於前揭觀察、勒戒執行完畢釋放後五年內，復基於施用第一級毒
    品海洛因之概括犯意，自九十三年六月九日前案判決宣示後某日起，迄同年九月
    二十七日某時止，在其位於彰化縣芳苑鄉○○村○○路二十一巷三十一號之住處
    及其他包括彰化縣芳苑鄉○○村○○○道路之不特定處所，以將第一級毒品海洛
    因混合礦泉水後，再用針筒注射之方式，連續非法施用海洛因多次，頻率為每二
    、三日施用一次。期間內先於九十三年六月二十日，因甲○○自願接受警員採尿
    檢驗之結果呈毒品嗎啡陽性反應而查獲；次於同年九月六日二十二時許，再因其
    自願在彰化縣警察局二林分局路上派出所接受警員採尿檢驗之結果呈毒品嗎啡陽
    性反應，而遭查獲；末於同年九月二十八日五時五十分許，又在彰化縣二林鎮○
    ○里○○路順天府為警三度查獲，並扣得其所有供施用第一級毒品海洛因所用之
    注射針筒乙支。
二、案經彰化縣警察局二林分局報告臺灣彰化地方法院檢察署檢察官偵查起訴及移送
    併辦。
    理  由
一、被告甲○○於準備程序中，先就右揭犯罪事實為有罪之陳述，且所犯係死刑、無
  期徒刑、最輕本刑為三年以上有期徒刑以外之罪，經本院合議庭依刑事訴訟法第
    二百七十三條之一第一項之規定，裁定由法官一人獨任進行簡式審判程序，合先
    敘明。
二、右揭犯罪事實，業據被告於警詢、偵查及本院審理中坦承不諱，且被告於前揭時
    地三次獲案後，經警採其尿液送驗之結果，均呈嗎啡陽性反應（按一般施用海洛
    因者會在其體內代謝為嗎啡成分殘留，並經由尿液排出），有彰化縣警察局二林
    分局九十三年六月二十日、九月六日及九月二十八日之委託檢驗尿液代號與真實
    姓名對照認證單各一件、彰化縣衛生局九十三年六月二十八日煙檢字第九三一八
    八一號煙毒尿液檢驗成績書一份、彰化縣衛生局九十三年九月十日煙檢字第九三
    二八八五號及九十三年十月四日煙檢字第九三三二七九號煙毒尿液檢驗成績書影
    本各一份附卷可稽，並有扣案之注射針筒一支在卷為憑。被告自白伊自九十三年
    六月九日後某日起，迄同年九月二十七日止，以每二、三日施用一次之頻率，連
    續施用海洛因多次，除九十三年六月二十日、九月六日及九月二十八日，因其為
    警所採尿液之檢驗結果呈嗎啡陽性反應，可證被告於各該採尿當日或前三日確有
    施用第一級毒品海洛因外，雖無其他具體證據證明其他時間被告確實施用第一級
    毒品海洛因，惟參酌施用第一級毒品海洛因具成癮性，上癮者，不論在生理上或
    心理上都會對海洛因產生強烈的需求與依賴，一旦停用，十二小時內會有發汗、
    流淚、緊張、無法入睡，第二天起即會出現劇烈嘔吐、發冷、血壓升高等禁斷症
    狀，及被告於九十三年六月二十日、九月六日及九月二十八日獲案時，所採尿液
    之檢驗結果均呈嗎啡陽性反應，且隨身攜帶注射針筒，被告施用第一級毒品海洛
    因顯已上癮等情，應認被告自白與事實相符，堪予採信。而被告前因施用毒品案
    件，先經本院裁定送觀察、勒戒後，認無繼續施用毒品之傾向，於九十二年二月
    十四釋放，並於同月六日，經臺灣彰化地方法院檢察署檢察官以九十二年度毒偵
    字第三一九號為不起訴處分，有臺灣高等法院被告全國前案紀錄表一份在卷可按
    。本案事證已臻明確，被告施用第一級毒品海洛因犯行堪予認定，應依法論科。
三、核被告所為，係犯毒品危害防制條例第十條第一項之施用第一級毒品罪。被告為
    供自己施用之目的而持有海洛因，其於施用前後持有海洛因之低度行為，應為施
    用之高度行為所吸收，不另論罪。其多次施用第一級毒品犯行，時間緊接，所犯
    構成要件相同，顯係基於概括犯意反覆為之，應依連續犯規定論以一罪，並加重
    其刑。被告前開犯罪事實中，為起訴書所漏列部分，雖未據公訴人提起公訴，惟
    該部分犯行與起訴部分有連續犯裁判上一罪之關係，自為起訴效力所及，應由本
    院併予審理，附此敘明。爰審酌被告因施用毒品案件，甫經本院於九十三年六月
    九日判處有期徒刑十月，竟未能從中記取教訓，深切體認毒品危害己身健康之鉅
    ，而於前案宣判日後隨即再次施用海洛因，足見被告自制能力尚有未足，有接受
    相當期間監禁教化之必要，以促其及早矯正吸毒惡習；惟念及施用毒品固戕害個
    人健康至深，然就他人權益之侵害仍屬有限，及其犯罪目的、手段、具有國中畢
    業學歷之智識程度及犯罪後坦承犯行之態度等一切情狀，量處如主文所示之刑，
    以示懲儆。扣案之注射針筒一支，係被告所有供施用第一級毒品海洛因犯罪所用
    之物，業據被告於本院審理時供明在卷，應依刑法第三十八條第一項第二款之規
    定宣告沒收之。
據上論斷，應依刑事訴訟法第二百七十三條之一第一項、第二百九十九條第一項前段
，毒品危害防制條例第十條第一項，刑法第十一條前段、第五十六條、第三十八條第
一項第二款，判決如主文。
本案經檢察官乙○○到庭執行職務。
中      華      民      國      九十三      年    十一    月      一    日
                                臺灣彰化地方法院刑事第一庭
                                    法      官  吳  永  梁
右正本證明與原本無異。
如不服本判決，應於判決送達後十日內向本院提出上訴狀( 須附繕本 )。
                                    法院書記官  陳  美  敏
中      華      民      國      九十三      年    十一    月      三    日
附錄論罪科刑法條全文：
毒品危害防制條例第十條
施用第一級毒品者，處六月以上五年以下有期徒刑。
施用第二級毒品者，處三年以下有期徒刑。
